臺灣高雄地方法院刑事判決　　　　　　　　　　　　　九十年度交易字第七一八號
　　公　訴　人　臺灣高雄地方法院檢察署檢察官
　　被　　　告　丙○○
右列被告因公共危險等案件，經檢察官提起公訴（九十年度偵字第一七七八三號），
本院判決如左：
    主  文
丙○○服用酒類，不能安全駕駛動力交通工具而駕駛，處有期徒刑陸月，如易科罰金
，以參佰元折算壹日。被訴過失傷害部分公訴不受理。
    事  實
一、丙○○前於民國八十九年間，因違反電子遊戲場管理條例案件及犯公共危險罪（
    酒後駕車）於八十九年八月十四日，由本院以簡易程序分別判處有期徒刑三月，
    應執行有期徒刑五月，如易科罰金以三百元折算一日，而於九十年六月四日易科
    罰金執行完畢，雖不構成累犯，惟竟不知記取酒後駕車之高度危險性與嚴重性，
    而於九十年五月二十五日二十一時許起，與友人在屏東之路邊攤飲用以玻璃瓶裝
    之酒類啤酒約五瓶，至十二時許欲返家，明知於飲用酒類後已達於步態不穩、噁
    心嘔吐、精神混惑不清晰而影響反應與控制能力，至不能安全駕駛動力交通工具
    之狀態下，猶駕駛車號ＵＹ—二二二一號自小客車欲返回家，於翌日即二十六日
    二時十五分許，行經高雄市苓雅區○○○○路由北往南行駛上大順陸橋，因酒後
    判斷力與操控車輛之能力均劣於平時未飲酒時之狀況，竟疏未注意雙黃實線設於
    路段中，用以分隔對向車道，並雙向禁止超車、跨越或迴轉；及汽車超車時，在
    設有禁止超車標線地段者，不得超車，竟為超越前車任意駛入對向車道內，適有
    由乙○○駕駛車號Ｊ九—二三九三號自小客車負載友人甲○○，正由南往北方向
    剛上大順陸橋，突見丙○○逆向駛來，而無法閃避，二車均以車頭前保險桿、左
    前保險桿及左前翼子板等處互相撞擊，致乙○○受有右側距骨與舟狀骨關節脫位
    、跟骨骨折、頭部外傷併腦震盪，雙膝撕裂傷之傷害，甲○○則受有頭部外傷、
    腦震盪及左額撕裂傷之傷害（過失傷害部分業經告訴人乙○○、甲○○撤回告訴
    ），丙○○當場亦受有第四、五、六肋骨骨折、頭部外傷合併下巴撕裂傷、左肘
    擦傷之傷害，經警據報前往處理，先將前開傷者送醫急救，並於是日三時二十二
    分許在醫院採取丙○○之血液，進行血液中酒精濃度之檢測，測得丙○○血液中
    所含之酒精濃度達二二０點一ｍｇ／ｄｌ（經換算成呼氣中之酒精濃度約為每公
    升一點零一毫克），而知前情。
二、案經乙○○及甲○○訴請高雄市政府警察局苓雅分局報請台灣高雄地方法院檢察
    署檢察官偵查起訴。
    理  由
壹、有罪部分：
  一、右揭事實，業據被告丙○○於本院調查時自承：於九十年五月二十五日二十一
      時至二十二時許間，在屏東與友人飲用酒類啤酒，並飲用至二十三時至二十四
      時許間，為返回高雄而駕駛自小客車上路，酒後駕車之意識尚可，但已影響反
      應與控制能力，且至大順陸橋為超越前車而逆向行駛，致撞及告訴人乙○○所
      駕駛之自小客車而生本件車禍事故等情不諱，核與證人即到場處理員警陳明進
      在庭證述相符，復有高雄市○○○○○道路交通事故調查報告表、Ａ３類道路
      交通事故調查報告表、舉發違反道路交通管理事件通知單各一份、交通事故談
      話紀錄表二紙及事故現場與車損照片八幀在卷足稽，且被告肇事後血液中所含
      之酒精濃度為二百二十點一ｍｇ／ｄｌ，有高雄醫學大學附設中和紀念醫院出
      具之血液檢測單一紙附卷足憑。並參佐醫學研究所呈：飲酒後呼氣酒精濃度達
      每公升一點零毫克（即血液中之酒精濃度為每公升二百毫升）時，行為人會產
      生步態不穩、噁心嘔吐及精神混惑不清晰之行為狀態，另呼氣中之酒精濃度如
      達於每公升零點八五毫克時，肇事率則為一般未飲酒之五十倍，而被告肇事後
      測得吐氣酒精濃度為每公升一點一毫克，且被告酒後駕車肇事，亦經告訴人乙○○及甲○○指述甚詳，復有寶建醫院診斷證明書各二紙，及前開調查報告表
      、現場相片附卷可按，均如前開所載，是被告服用酒類後已不能安全駕駛動力
      交通工具，事證明確，被告犯行洵堪認定。
  二、核被告丙○○所為係犯刑法第一百八十五條之三之服用酒類，不能安全駕駛動
      力交通工具之公共危險罪。爰審酌被告酒後駕車，對於用路人安全影響至鉅，
      而其前曾經因犯公共危險罪經科處有期徒刑，並諭知易科罰金，並經易科罰金
      執行完畢，仍不思戒慎，又再飲用酒類後貪圖個人之便而駕車上路，罔顧社會
      大眾之生命、身體安全甚鉅，及其犯罪後坦承犯行，態度尚稱良好，並已與告
      訴人乙○○及甲○○二人達成和解賠償損害，惟尚有尾款五萬元未支付，有和
      解書一份在卷可憑，及其犯後在庭態度尚佳等一切情狀，量處如主文所示之刑
      ，並諭知易科罰金之折算標準。
貳、不另為不受理諭知之部分：
  一、公訴意旨另以：被告丙○○於民國九十年五月二十六日二時十五分許，明知飲
      酒後已達不能安全駕駛動力交通工具之程度，詎仍貿然駕駛ＵＹ—二二二一號
      自小客車，於行經高雄市苓雅區○○○路與憲政路口時，與告訴人乙○○所駕
      駛內載甲○○之Ｊ九—二三九三號自小客車相撞，致乙○○受有右側距骨與舟
      狀骨關節脫位、跟骨骨折、頭部外傷併腦震盪，雙膝撕裂傷之傷害（起訴疏漏
      載告訴人乙○○之傷害部分）、甲○○受有頭部外傷、腦震盪、左額撕裂傷，
      被告經警方測試其酒精濃度為一點一毫克，因認被告係犯刑法第二百八十四條
      第一項前段之過失傷害罪嫌等語。
  二、惟按告訴乃論之罪，告訴人於第一審辯論終結前得撤回告訴，又告訴經撤回者
      ，應諭知不受理之判決，刑事訴訟法第二百三十八條第一項、第三百零三條第
      三款定有明文。本件告訴人乙○○及甲○○告訴被告過失傷害案件，公訴人認
      被告係觸犯刑法第二百八十四條第一項前段之過失傷害罪，依同法第二百八十
      七條前段規定，均須告訴乃論。茲據告訴人二人於九十一年一月十五日到庭撤
      回此部分告訴，依照首開說明，本件被告被訴過失傷害罪部分，應為不受理之
      諭知，被告過失傷害部分並不經言詞辯論，逕為不受理之諭知，併此敘明。
據上論斷，應依刑事訴訟法第二百九十九條第一項前段、第三百零三條第三款，刑法
第一百八十五條之三、第四十一條第一項，罰金罰鍰提高標準條例第二條，判決如主
文。
中      華      民      國    九十一    年      三      月     十一     日
                        臺灣高雄地方法院交通法庭
                            法    官  程克琳
右正本證明與原本無異。
如不服本判決，應於判決送達後十日內，向本院提出上訴狀。
                             書記官    梁瑜玲
中    華    民    國      九十一      年      三      月      十一      日
【附錄本案論罪科刑法條】
第一百八十五條之三：
服用毒品、麻醉藥品、酒類或其他相類之物，不能安全駕駛動力交通工具而駕駛者，
處一年以下有期徒刑、拘役或三萬元以下罰金。
